臺灣高等法院民事裁定
109年度聲字第243號
聲  請  人  楊采蓉  

上列聲請人因與相對人林明源即亞洲包裝工業出版社間請求損害
賠償事件（本院109年度上字第645號），聲請訴訟救助，本院裁
定如下：
    主  文
聲請駁回。
    理  由
一、按當事人無資力支出訴訟費用者，法院應依聲請，以裁定准
    予訴訟救助，但顯無勝訴之望者，不在此限。民事訴訟法第
    107條第1項定有明文。所謂無資力，係指窘於生活，且缺乏
    經濟信用者而言（最高法院43年台抗字第152號判例參照）
    。又聲請訴訟救助，依民事訴訟法第109條第2項、第284條
    規定，應提出能即時調查之證據，以釋明請求救助之事由，
    是法院調查聲請人是否無資力支出訴訟費用，專就聲請人提
    出之證據為之，如聲請人並未提出證據，或依其提出之證據
    ，未能信其無資力支出訴訟費用之主張為真實，即應將其聲
    請駁回，並無依職權調查或定期命補正之必要（最高法院43
    年度台抗字第152號、88年度台抗字第161號裁定意旨足資參
    酌）。
二、本件聲請人因與相對人間請求損害賠償事件，對於民國109
    年2月14日臺灣士林地方法院108年度訴字第199號判決提起
    上訴，並以其因與相對人纏訟多年，已耗盡積蓄，且於一年
    前罹患惡性乳癌三期，至今每月仍須繳納多筆醫療費用，更
    因病症無法正常工作、收入不穩定，目前實無資力負擔訴訟
    費用，且本件訴訟，其若提供新事證，必有勝訴之望為由，
    聲請裁定准予訴訟救助，固提出醫療財團法人辜公亮基金會
    和信治癌中心醫院乙種診斷證明書、醫療費用收據等件以為
    釋明（見本院卷第9-19頁）。惟經本院依職權調取聲請人稅
    務電子閘門財產所得調件明細表資料顯示（見本院卷第25-2
    6頁），聲請人於108年度尚有薪資所得新臺幣47萬4,546元
    ，足徵其非全然無所得收入。聲請人雖提出上開診斷證明書
    、醫療費用收據以為釋明，惟此僅能說明其有支出醫療費用
    之事實，尚不足以釋明其目前實際財產及信用狀況已達窘於
    生活，且缺乏經濟信用，致無力支付本件應納之裁判費。此
    外，聲請人復未能提出其他能即時調查之證據，以釋明其無
    資力支出訴訟費用之主張為真。依上開說明，其聲請訴訟救
    助，無從准許，應予駁回。
三、據上論結，本件聲請為無理由，爰裁定如主文。
中　　華　　民　　國　　109 　年　　5 　　月　　29　　日
                  民事第十二庭
                      審判長法  官  陳秀貞
  　　　　　　　　　　　　　法  官  邱景芬
　　　　　　　　　　　　　　法  官  蔡世芳
正本係照原本作成。
如不服本裁定，應於收受送達後10日內向本院提出抗告狀，並應
繳納抗告費新臺幣１千元。
中　　華　　民　　國　　109 　年　　5 　　月　　29　　日
  　　　　　　　　　　　　　書記官　何敏華